【裁判字號】    92,台上,3240
【裁判日期】    920612
【裁判案由】    違反槍砲彈藥刀械管制條例等罪
【裁判全文】
最高法院刑事判決                              九十二年度台上字第三二四○號
    上  訴  人  甲○○
    選任辯護人  許巍騰律師
                李怡卿律師
右上訴人因違反槍砲彈藥刀械管制條例等罪案件，不服台灣高等法院中華民國九十二
年三月三十一日第二審判決（九十二年度上訴字第五二四號，起訴案號：台灣板橋地
方法院檢察署九十一年度偵字第一九三三號），提起上訴，本院判決如左：
    主  文
上訴駁回。
    理  由
一違反槍砲彈藥刀械管制條例部分：
按刑事訴訟法第三百七十七條規定，上訴於第三審法院，非以判決違背法令為理由，
不得為之。是提起第三審上訴，應以原判決違背法令為理由，係屬法定要件。如果上
訴理由狀並未依據卷內訴訟資料，具體指摘原判決不適用何種法則或如何適用不當，
或所指摘原判決違法情事，顯與法律規定得為第三審上訴理由之違法情形，不相適合
時，均應認其上訴為違背法律上之程式，予以駁回。本件原判決維持第一審依想像競
合犯關係從一重論處上訴人甲○○未經許可持有手槍罪刑之判決，駁回其在第二審之
上訴，已詳敘所憑之證據及認定之理由，從形式上觀察，並無任何違背法令之處。而
未經許可，無故持有槍、彈罪，其持有之繼續，為行為之繼續，至持有行為終了時，
均論為一罪，不得割裂。若以之犯他罪，兩罪間之關係如何，端視開始持有之原因為
斷，如早已非法持有槍、彈，後另起意犯罪，或意圖犯甲罪而持有槍、彈，卻持以犯
乙罪，均應以數罪併罰論處；必因意圖犯某罪而持有槍、彈，後果以之犯該罪，兩罪
間始有牽連犯之適用。本件上訴人自民國八十七年間即開始持有扣案之制式手槍及子
彈，嗣因友人曾忠聖遭邱進忠毆傷，於九十一年一月七日率眾前去邱進忠經營之豆腐
工廠毆打邱進忠時，始因工廠員工張新聰上前勸阻而擊發子彈恐嚇，為原判決所確認
之事實，則上訴人開始持有上開槍、彈，顯非以恐嚇張新聰為目的，原判決因認其所
犯該二罪犯意各別，予以分論併罰，已於理由內予以說明，核無違法可言。上訴意旨
，對於原判決究竟如何違背法令，並未依據卷內資料為具體指摘，徒憑己意，稱其所
犯非法持有手槍罪及恐嚇罪間，有方法結果之牽連關係，應從一重處斷云云，任意指
摘原判決違法，難謂已符合首揭法定上訴要件，其上訴違背法律上之程式，應予駁回
。
二恐嚇危害安全部分：
按刑事訴訟法第三百七十六條所列各罪之案件，經第二審判決者，不得上訴於第三審
法院，法有明文。本件上訴人另犯恐嚇危害安全罪，原審係依刑法第三百零五條論處
罪刑，該罪之法定最重本刑為有期徒刑二年，核屬刑事訴訟法第三百七十六條第一款
之案件。依首開說明，既經第二審判決，自不得上訴於第三審法院，上訴人竟復提起
上訴，顯為法所不許。
據上論結，應依刑事訴訟法第三百九十五條前段，判決如主文。
中      華      民      國    九十二    年      六      月     十二     日
                              最高法院刑事第五庭
                                  審判長法官  謝  家  鶴
                                        法官  洪  文  章
                                        法官  花  滿  堂
                                        法官  陳  世  淙
                                        法官  洪  佳  濱
      右正本證明與原本無異
                                              書  記  官
中      華      民      國    九十二    年      六      月    二十五    日
                                                                       Ｋ


司法院資訊處製作；財團法人民間司法改革基金會備份。
